臺灣桃園地方法院民事判決
109年度訴字第2662號
原      告  朱芸葳
訴訟代理人  葉民文律師
被      告  魏永權
訴訟代理人  張明堂律師
被      告  魏乘營
            魏乘烜
共      同
訴訟代理人  王建偉律師
上列當事人間請求拆屋還地等事件，本院於民國111年2月23日辯
論終結，判決如下：
    主  文
被告魏永權應將坐落桃園市○○區○○段○0000地號土地上如附圖F部
分所示面積1591.70平方公尺之鐵皮屋拆除、如附圖G部分所示面
積834.97平方公尺之水泥地面拆除、如附圖H部分所示面積771.9
5平方公尺之廢棄雜物清除，並將上開土地返還原告與共有人全
體。
被告魏乘營、魏乘烜應將坐落桃園市○○區○○段○0000地號土地上
如附圖A部分所示面積35.65平方公尺之鐵皮屋拆除、如附圖B部
分所示面積838.72平方尺之鐵皮屋拆除、如附圖C部分所示面積1
99.83平方公尺之水泥地面拆除、如附圖E部分所示面積102.22平
方公尺之水泥地面拆除、如附圖J部分所示面積83.12平方公之鴿
舍拆除、如附圖K部分所示面積671.04平方公尺之石棉瓦屋拆除
、如附圖L部分所示面積62.75平方公尺之鴿舍拆除、如附圖M部
分所示面積553.65平方公尺之空地、如附圖N部分所示面積349.8
1平方公尺之鐵皮屋拆除、如附圖O部分所示面積48.45平方公尺
之車庫拆除、如附圖P部分所示面積168.17平方公尺之木材堆位
置之地上物清除、如附圖Q部分所示面積316.81平方公尺之鐵皮
屋拆除、如附圖R部分所示面積11.17平方公尺之鴿舍拆除、如附
圖S部分所示面積119.35平方公尺之空地、如附圖T部分所示面積
84平方公尺之鐵皮棚架拆除，並將上開土地返還原告與共有人全
體。
被告魏永權應給付原告新臺幣3萬4970元，及自民國109年12月15
日起至清償日止，按年息百分之5計算之利息。
被告魏乘營、魏乘烜應給付原告新臺幣3萬9847元，及自民國109
年12月12日起至清償日止，按年息百分之5計算之利息。
被告魏永權應自民國109年11月18日起至返還土地之日止，按月
給付原告新臺幣572元。
被告魏乘營、魏乘烜應自民國109年11月18日起至返還土地之日
止，按月給付原告新臺幣652元。
訴訟費用由被告負擔。
本判決第一項，於原告以新臺幣28萬元為被告魏永權供擔保後，
得假執行。但被告魏永權如以新臺幣83萬8404元為原告預供擔保
，得免為假執行。
本判決第二項，於原告以新臺幣32萬元為被告魏乘營、魏乘烜供
擔保後，得假執行。但被告魏乘營、魏乘烜如以新臺幣95萬5338
元為原告預供擔保，得免為假執行。
本判決第三項，於原告以新臺幣1萬2000元為被告魏永權供擔保
後，得假執行。但被告魏永權如以新臺幣3萬4970元為原告預供
擔保，得免為假執行。
本判決第四項，於原告以新臺幣1萬4000元為被告魏乘營、魏乘
烜供擔保後，得假執行。但被告魏乘營、魏乘烜如以新臺幣3萬9
847元為原告預供擔保，得免為假執行。
本判決第五項到期部分，原告如以每期新臺幣191元為被告魏永
權供擔保後，得假執行。但被告魏永權如每期以新臺幣572元為
原告預供擔保，得免為假執行。
本判決第六項到期部分，原告如以每期新臺幣218元為被告魏乘
營、魏乘烜供擔保後，得假執行。但被告魏乘營、魏乘烜如每期
以新臺幣652元為原告預供擔保，得免為假執行。
原告其餘假執行之聲請駁回。
    事實及理由
壹、程序事項
    查原告起訴時聲明：一、被告魏永權應將坐落桃園市○鎮區○
    ○段○0000地號土地（下稱系爭土地）上如附圖所示A部分約2
    00平方公尺之地上物拆除，並將上開土地騰空返還原告與共
    有人全體。二、被告魏永權應給付原告新臺幣(下同)14萬62
    80元及自起訴狀繕本送達翌日起至清償日止，按年息百分之
    五計算之利息。三、被告魏永權應自民國109年11月18日起
    至返還土地之日止，按月給付原告2438元。四、被告魏乘營
    、魏乘烜應將系爭土地上如附圖所示B部分約200平方公尺之
    地上物拆除，並將上開土地騰空返還原告與共有人全體。五
    、被告魏乘營、魏乘烜應給付原告84萬1200元及自起訴狀繕
    本送達翌日起至清償日止，按年息百分之五計算之利息。六
    、被告魏乘營、魏乘烜應自109年11月18日起至返還土地之
    日止，按月給付原告1萬4020元（詳本院卷一，第3-5頁）。
    嗣經本院履勘現場及實地測量後，原告於110年8月20日具狀
    更正訴之聲明，其中有關拆屋還地之聲明如主文第1項、第2
    項所示，至附帶請求相當租金之不當得利之聲明則更正為：
    被告魏永權應給付原告21萬6667元及自起訴狀繕本送達翌日
    起至清償日止，按年息百分之五計算之利息；被告魏永權應
    自109年11月18日起至返還土地之日止，按月給付原告3611
    元。被告魏乘營、魏乘烜應給付原告84萬1200元及自起訴狀
    繕本送達翌日起至清償日止，按年息百分之五計算之利息；
    被告魏乘營、魏乘烜應自109年11月18日起至返還土地之日
    止，按月給付原告1萬4020元（詳本院卷二，第11-13頁）。
    另原告就附圖D、I、U所示部分，再於110年12月10日具狀追
    加胡孝淞為被告（詳本院卷二，第121-123頁），惟該D、I
    、U所示之廢棄汽車場，業經被告胡孝淞清除完畢，故原告
    於111年1月5日當庭撤回對胡孝淞之全部請求（包括如附圖D
    、I、U部分之拆屋還地請求），並得全體被告之同意（詳本
    院卷二第134頁）。核其所為，與民事訴訟法第256條、第26
    2條之規定均無不合。是本件審理範圍，即如主文所示，合
    先敘明。
貳、實體事項
一、原告主張：原告為系爭土地之共有人（應有部分為79/1296
    ），被告魏永權及魏乘營、魏乘烜未經原告和其他共有人之
    同意，無權占有如附圖所示F、G、H及如附圖所示A、B、C、
    E、J、K、L、M、N、O、P、Q、R、S、T所示之系爭土地，並
    搭建鐵皮屋、鴿舍、石棉瓦屋、車庫、鐵皮棚架、鋪設水泥
    地面及堆放廢棄雜物、木材，且將上開土地出租他人收取租
    金，自屬妨害原告之所有權，並受有相當於租金之不當得利
    。為此，爰依民法第767 條、第821 條、第179條之規定提
    起本訴等語。並聲明，如程序事項欄，變更後聲明所示，且
    陳明願供擔保，請准宣告假執行。
二、被告方面：　　
  ㈠被告魏永權抗辯：系爭土地與其週邊之同區段696、697、706
    地號土地，於臺灣光復前，即由被告之魏氏祖先5房為分別
    共有之狀態，且已有分管協議存在，而各房子孫雖繼承更迭
    ，然仍應承受前開分管協議；原告為惡意受讓人，自應受該
    分管協議之拘束。又縱認系爭土地無明示分管協議，惟從被
    告魏永權之父親就已占有、使用、收益系爭土地特定部分至
    今，亦足認有默示分管契約之存在，故被告魏永權為有權占
    有，且無獲取相當於租金之不當得利等語，資為抗辯。並聲
    明：原告之訴駁回；如受不利判決，願供擔保請准宣告免為
    假執行。
　㈡被告魏乘營、魏乘烜則以：被告魏乘營、魏乘烜為系爭土地
    之共有人，基於默示分管契約而有權占有系土地，並於106
    至109年間，有以大磊企業有限公司、大磊企業社，或是被
    告魏乘烜之女兒魏明明之名義，多次匯款予原告或原告之父
    親朱瑞爐，作為使用系爭土地之對價。又原告於104年始成
    為系爭土地之共有人，而被告魏乘營、魏乘烜在系爭土地興
    建建物已近20年，原告若認權利受損，自得請求分割共有物
    ，然其卻主張拆屋還地，顯然是以損害被告魏乘營、魏乘烜
    之權利為目的，有違誠信原則。此外，如附圖C、E所示之水
    泥地面非被告魏乘營、魏乘烜所鋪設。另被告既為有權占有
    ，自無獲取相當於租金之不當得利等語，資為抗辯。並聲明
    ：原告之訴駁回；如受不利判決，願供擔保請准宣告免為假
    執行。
三、原告主張其為系爭土地之共有人（應有部分79/1296）；而
    如附圖所示A、B、C、E、F、G、H、J、K、L、M、N、O、P、
    Q、R、S、T之系爭土地，分有搭建鐵皮屋、鴿舍、石棉瓦屋
    、車庫、鐵皮棚架、鋪設水泥地面及堆放木材、廢棄雜物；
    被告魏永權為如附圖F、G、H所示鐵皮屋、水泥地面、廢棄
    雜物之事實上處分權人，另如附圖A、B、J、K、L、M、N、O
    、P、Q、R、S、T所示部分之事實上處分權人，則為被告魏
    乘營、魏乘烜等情，業據其提出系爭土地登記第一類謄本為
    憑（見本院卷一，第11頁），並經本院依職權調取系爭土地
    登記公務用謄本核閱無訛，且會同桃園市大溪地政事務所人
    員前往現場勘驗、測量屬實，並製有勘驗筆錄及土地複丈成
    果圖（即附圖）在卷可稽（見本院卷一，第89頁、第329-33
    1頁、第341頁），被告就此均不爭執（詳本院卷二，第134
    頁），堪信為真實。另原告主張被告應拆屋還地及返還占有
    系爭土地相當於租金之不當得利乙節，則為被告否認，並以
    前揭情詞置辯。是本院應審究者厥為：㈠被告魏乘營、魏乘
    烜是否占有如附圖C、E所示之水泥地面？㈡被告魏永權是否
    無權占有系爭土地？㈢被告魏乘營、魏乘烜是否無權占有系
    爭土地？㈣原告請求相當於租金之不當得利，有無理由？
四、按所有人對於無權占有或侵奪其所有物者，得請求返還之。
    對於妨害其所有權者，得請求除去之；各共有人對於第三人
    ，得就共有物之全部為本於所有權之請求。但回復共有物之
    請求，僅得為共有人全體之利益為之，民法第767條第1項前
    段、第821條分別定有明文。次按當事人主張有利於己之事
    實者，就其事實有舉證之責任，民事訴訟法第277 條前段定
    有明文。而以無權占有為原因，請求返還土地者，占有人對
    土地所有權存在之事實無爭執，而僅以非無權占有為抗辯者
    ，土地所有權人對其土地被無權占有之事實無舉證責任，占
    有人自應就其取得占有係有正當權源之事實證明之（最高法
    院85年度台上字第1120號、88年度台上第1164號判決意旨參
    照）。
　㈠被告魏乘營、魏乘烜是否占有如附圖C、E所示之水泥地面？
 　 經查，被告魏乘營、魏乘烜自陳：如附圖B所示之鐵皮屋是
    其等租給遠房親戚魏木昌作鐵工廠，而附圖D所示之廢棄汽
    車場，在終止租約前，是其等出租給胡孝淞等語（見本院卷
    一，第329頁、本院卷二，第23頁）；又如附圖C、E所示之
    水泥地面，分別位於如附圖B、D所示鐵皮屋、廢棄汽車場之
    左側，比鄰馬路，並供上開鐵皮屋及廢棄汽車場作為出入之
    通道，此有本院現場勘驗筆錄、大溪地政事務所複丈成果圖
    在卷可參（見本院卷一，第329-330頁、第341頁），佐以被
    告魏乘營、魏乘烜長期占有使用收益系爭土地如附圖所示B
    、D部分，並將如附圖所示C、E部分土地作為B、D部分之出
    入通道，然經本院訊問被告魏乘烜，關於如附圖C、E所示之
    水泥地面為何人鋪設、實際位置、何人占有等問題時，被告
    魏乘烜卻於本院尚未提示複丈成果圖前，即逕稱不知，於本
    院提示後，又改稱年代久遠不記得云云（詳本院卷第145-14
    6頁），足認如附圖C、E所示之水泥地面，乃被告魏乘營、
    魏乘烜所鋪設，用供出租予如附圖B、D所示鐵皮屋、廢棄汽
    車場之土地承租人通行，是被告魏乘營、魏乘烜為如附圖C
    、E所示水泥地面之事實上處分權人，應無疑義。其等前揭
    抗辯，洵屬臨訟卸責之言，殊難採信。
　㈡被告魏永權是否無權占有系爭土地？
　⒈被告魏永權辯稱：系爭土地和週邊土地於光復前，就由魏氏
    五房先祖分別共有，並有分管協議存在，被告魏永權之父再
    向先祖買受系爭土地之應有部分，而於其父過世後，再以買
    賣為原因關係，移轉登記予被告魏永權，故系爭土地存有分
    管協議云云，並提出持分買賣豫約證書、土地登記謄本、地
    籍圖、共有人間協議之假分割圖為證（見本院卷一，第219-
    233頁、第275頁）。惟前開持分買賣豫約證書，僅有記載買
    賣價金和範圍，徵之系爭土地登記謄本上並無分管協議之登
    記，故從被告提出之前揭資料，僅能證明被告魏永權取得系
    爭土地應有部分之歷程；而被告魏永權提出共有人間協議之
    假分割圖，並無任何共有人之簽名或用印，且該圖亦非經地
    政機關測量後所繪製之分割圖，則共有人間是否曾經有協議
    分割，已非無疑；縱認共有人間曾有討論過分割系爭土地和
    週邊鄰地，也僅表示共有人間有分割共有物之意思，與系爭
    土地是否存有分管契約，亦不相干，是本院自無從據此認定
    系爭土地有成立分管契約。從而，被告魏永權前揭抗辯，尚
    不足採。
　⒉被告魏永權另辯稱：系爭土地縱無明示分管，也有默示分管
    契約存在云云。惟按所謂分管契約係指共有人間約定各自分
    別占有共有物之特定部分而為管理之契約，此種契約須為共
    有人全體訂定，始能成立（最高法院105 年度台上字第1733
     號判決意旨參照）。又所謂默示分管契約，應係指共有人
    間就共有物之分管方式，雖無明示之約定，然依共有人之舉
    動或其他情事，足以間接推知各共有人均已同意按各自劃定
    之範圍，分管使用共有物，始足當之。故如抗辯系爭土地有
    默示分管契約存在，自應舉證全體共有人各自就系爭土地之
    特定部分有獨立使用權。然被告魏永權並未就此舉證以實其
    說，本院自無從僅因共有人間長期容忍被告魏永權之占有狀
    態，即逕自推認系爭土地存有默示分管契約。從而，被告魏
    永權此部分之抗辯，亦非可採。
　⒊基此，被告魏永權既未能舉證其為有權占有系爭土地，揆之
    首揭法條意旨，則原告請求其應將如附圖F、G、H所示之鐵
    皮屋、水泥地面及廢棄雜物拆除及清除，並將上開土地返還
    原告及共有人全體，自屬有據。　　 　 
　㈢被告魏乘營、魏乘烜是否無權占有系爭土地？
  ⒈被告魏乘營、魏乘烜辯稱：其等有給付原告或原告之父朱瑞
    爐使用系爭土地之對價，故為有權占有云云，並提出合作金
    庫之交易明細、訴外人魏明明之中國信託中壢分行存摺、郵
    政跨行匯款書為憑（見本院卷一，第177-195頁）。惟原告
    業已否認有收受被告魏乘營、魏乘烜任何對價，而被告魏乘
    營、魏乘烜亦未能舉證匯款之相對人為原告或原告之父，且
    未能舉證匯款係為使用系爭土地之對價，本院尚難僅依匯款
    紀錄，即逕認被告魏乘營、魏乘烜與原告有租賃關係存在，
    而能合法占有系爭土地之特定部分。又縱認原告之父朱瑞爐
    有同意被告魏乘營、魏乘烜使用系爭土地之特定部分，惟按
    共有物之管理，除契約另有約定外，應以共有人過半數及其
    應有部分合計過半數之同意行之。但其應有部分合計逾三分
    之二者，其人數不予計算，民法第820條定有明文。而系爭
    土地計有183名共有人，被告魏乘營、魏乘烜於系爭土地之
    應有部分均為107/5184，訴外人朱瑞爐之應有部分為18/108
    ，有系爭土地公務用謄本在卷可參（見本院卷一，第43頁、
    第53頁、第129頁），則其3人之應有部分合計僅達539/2592
    （計算式：107/5184＋107/5184＋18/108），亦未逾三分之二
    ，揆之前揭規定，被告魏乘營、魏乘烜無從僅憑訴外人朱瑞
    爐之同意，即逕自占有系爭土地之特定部分。從而，被告魏
    乘營、魏乘烜前揭抗辯，難認可採。
　⒉被告魏乘營、魏乘烜另辯稱：原告是以損害被告為目的行使
    權利，有違民法第148條權利濫用之規定云云。查被告魏乘
    營、魏乘烜之應有部分均為107/5184，合計為107/2592（計
    算式：107/5184＋107/5184），而系爭土地之總面積為4萬41
    97.58平方公尺（見本院卷一，第33頁、第43頁），據此計
    算，被告魏乘營、魏乘烜2人可享有面積1825平方公尺（計
    算式：107/2592×4萬4197.58平方公尺，1平方公尺四捨五入
    ），然其二人占有如附圖所示A、B、C、E、J、K、L、M、N
    、O、P、Q、R、S、T之面積總和，卻達3624.74平方公尺（
    計算式：35.65＋838.72＋199.83＋102.22＋83.12＋671.04＋62.7
    5＋533.65＋349.81＋48.45＋168.17＋316.81＋11.17＋119.35＋84
    ，詳本院卷第341頁），約為其2人應有部分之2倍，佐以原
    告訴請被告拆屋還地，係有利於系爭土地之全體共有人，而
    被告魏乘營、魏乘烜則僅為個人利益，占有遠超其等應有部
    分之面積，可見原告提起本件拆屋還地訴訟並非權利濫用，
    至為明確。從而，被告魏乘營、魏乘烜此部分之抗辯，亦非
    可採。
　⒊基此，被告被告魏乘營、魏乘烜既未能舉證其等為有權占有
    系爭土地，徵之首揭法條意旨，則原告請求其等應將如附圖
    A、B、C、E、J、K、L、M、N、O、P、Q、R、S、T所示之鐵
    皮屋、鴿舍、石棉瓦屋、車庫、鐵皮棚架、水泥地面及堆放
    木材拆除及清除，並將上開土地返還原告及共有人全體，自
    屬有據。
　㈣原告請求相當於租金之不當得利，有無理由？　
  ⒈按依不當得利之法則請求返還不當得利，以無法律上之原因
    而受利益，致他人受有損害為其要件，故其得請求返還之範
    圍，應以對方所受之利益為度，非以請求人所受損害若干為
    準，無權占有他人土地，可能獲得相當於租金之利益為社會
    通常之觀念（最高法院61年台上字第1695號判決意旨參照）
    ；又無權使用他人土地者，其所受利益，為使用本身，而「
    相當於租金」係原受利益依其性質不能返還時應償還之價額
    。查被告無權占有上開系爭土地，則被告無法律上之原因而
    受利益，致使原告不能使用上開系爭土地，因此受有損害，
    是原告依民法第179 條規定請求被告返還相當於租金之不當
    利益，即有理由。
  ⒉次按建築房屋之基地租金，依土地法第105 條準用同法第97
    條第1 項規定，城市地方土地之租金，以不超過土地申報總
    價額年息百分之十為限。而該條之土地價額，依土地法施行
    法第25條規定，係指法定地價而言。又法定地價，依土地法
    第148 條規定，係指土地所有權人依土地法所申報之地價，
    故土地法第97條所謂之土地申報價額，即指該土地之申報地
    價。又租金為承租人使用、收益租賃物應支付之對價，故法
    院審酌使用土地所獲得之利益時，除應斟酌不動產之價值、
    所處位置及其四周工商業繁榮情形外，另應注意占有人利用
    該土地之經濟價值與所得之利益。查系爭土地位處桃園市○
    鎮區○○街000號，雖身處巷弄，但距離國道三號大溪交流道
    約2.3 公里、6分鐘車程，有本院勘驗筆錄在卷可佐（見本
    院卷第329 頁），並參酌系爭土地每平方公尺申報地價之數
    額等情（見本院卷第29 頁），認依申報地價年息5 ％計算被
    告所受相當於租金之不當得利為適當。
　⒊從而，被告魏永權占有如附圖F、G、H之部分，面積總和為31
    98.62平方公尺（計算式：1591.7＋834.97＋771.95，詳本院
    卷一，第341頁）；被告魏乘營、魏乘烜2 人占有如附圖A、
    B、C、E、J、K、L、M、N、O、P、Q、R、S、T之部分，面積
    總和為3644.74平方公尺（計算式：35.65＋838.72＋199.83＋1
    02.22＋83.12＋671.04＋62.75＋553.65＋349.81＋48.45＋168.17＋
    316.81＋11.17＋119.35＋84，詳本院卷一，第341頁），故原
    告請求被告因占用系爭土地，回溯自104 年11月19日（即原
    告起訴前五年之日，見本院卷一，第3頁）起至109 年11月1
    8日（本訴繫屬之日）止，依當年度申報地價（見本院卷一
    ，第29頁）分別計算其等獲得相當於租金之不當得利數額各
    為3萬4970元、3萬9847元（計算式詳如附表所示）；及自1
    09年11月18日起至各自拆除如附圖所示F、G、H之部分，以
    及A、B、C、E、J、K、L、M、N、O、P、Q、R、S、T之部分
    ，並返還土地之日止，應分別按月給付原告572 元、652元
    （計算式詳如附表二），核屬有據。
五、末按給付無確定期限者，債務人於債權人得請求給付時，經
    其催告而未為給付，自受催告時起，負遲延責任；其經債權
    人起訴而送達訴狀，或依督促程序送達支付命令，或為其他
    相類之行為者，與催告有同一之效力；遲延之債務，以支付
    金錢為標的者，債權人得請求依法定利率計算之遲延利息；
    應付利息之債務，其利率未經約定，亦無法律可據者，週年
    利率為5 ％，民法第229 條第2 項、第233 條第1 項前段、
    第203 條分別定有明文。本件原告請求被告給付於起訴前已
    分別發生3萬4970元、3萬9847元相當於租金之不當得利，係
    無確定期限且未依約定利率之債務，則其依前揭規定訴請被
    告魏永權給付自起訴狀繕本送達翌日即109 年12月15 日起
    （見本院卷一，第23頁）；訴請被告魏乘營、魏乘烜給付自
    起訴狀繕本送達翌日即109 年12月12 日起（見本院卷一，
    第25-27頁）至清償日止，按年息5 ％計算之法定遲延利息，
    即屬有據。
六、綜上所述，原告依民法第767 條、第820條之規定，請求判
    決如主文第1 、2 項所示，並依據不當得利之法律關係，請
    求判決如主文第3 、4 、5 、6 項所示，俱屬有據，應予准
    許。逾此範圍之請求，則無理由，應予駁回。又兩造均陳明
    願供擔保請准宣告假執行及免為假執行，就原告勝訴部分，
    經核均無不合，爰分別酌定相當擔保金額准許之；至原告敗
    訴部分，其假執行之聲請已因訴之駁回而失所附麗，應予駁
    回。
七、本件事證已臻明確，兩造其餘攻擊防禦方法及舉證，核與判
    決結果無影響，爰不予一一論述，併此敘明。
八、本件原告之訴固為一部有理由，一部無理由，惟衡以原告訴
    請拆屋還地之聲明為全部勝訴，僅附帶請求相當於租金之不
    當得利之部分受有部分敗訴，本院認訴訟費用仍應由被告全
    部負擔較為妥適，爰依民事訴訟法第79條、第85條第1 項之
    規定，諭知訴訟費用負擔如主文第7項所示。　　
中　　華　　民　　國　　111 　年　　3 　　月　　25　　日
                  民事第三庭  法　官　吳為平
以上正本係照原本作成。
如對本判決上訴，須於判決送達後 20 日內向本院提出上訴狀。
如委任律師提起上訴者，應一併繳納上訴審裁判費。
中　　華　　民　　國　　111 　年　　3 　　月　　28　　日
                              書記官  蘇玉玫
附表一：
㈠被告魏永權104 年11月19日至109 年11月18日不當得利數額（
  計算式：各年度申報地價×占用面積×5 ％×各年度占用期間×原
  告應有部分比例，並加總，元以下四捨五入）：
年度 請求起算日 請求結束日 申報地價(新台幣元/平方公尺) 占用面積 (平方公尺) 年息(%) 原告應有部分 不當得利金額  104 0000000 0000000 728 3198.62 5 79/1296 836.11 105 0000000 0000000 728 3198.62 5 79/1296 7,097.18 106 0000000 0000000 728 3198.62 5 79/1296 7,097.18 107 0000000 0000000 712 3198.62 5 79/1296 6,941.20 108 0000000 0000000 712 3198.62 5 79/1296 6,941.20 109 0000000 0000000 704 3198.62 5 79/1296 6056.88 加總       34970 

㈡被告魏乘營、魏乘烜104 年11月19日至109 年11月18日不當得
  利數額（計算式：各年度申報地價×占用面積×5 ％×各年度占用
  期間×原告應有部分比例，並加總，元以下四捨五入）：　
年度 請求起算日 請求結束日 申報地價(新台幣元/平方公尺) 占用面積(平方公尺) 年息(%) 原告應有部份 不當得利金額 104 0000000 0000000 728 3644.74 5 79/1296 952.72 105 0000000 0000000 728 3644.74 5 79/1296 8,087.05 106 0000000 0000000 728 3644.74 5 79/1296 8,087.05 107 0000000 0000000 712 3644.74 5 79/1296 7,909.31 108 0000000 0000000 712 3644.74 5 79/1296 7,909.31 109 0000000 0000000 704 3644.74 5 79/1296 6,901.65 加總       39847 

附表二：
㈠被告魏永權自109 年11月18日起至拆除主文第1項所示之地上物
  暨返還土地之日，按月給付572元（計算式：109年度申報地價
  ×占用面積×5 ％×原告應有部分比例÷12個月）：704元×3198.62
  平方公尺×5 ％×79/1296÷12＝572元，元以下四捨五入。
㈡被告魏乘營、魏乘烜自109 年11月18日起至拆除主文第2項所示
  之地上物暨返還土地之日，按月給付652元（計算式：109年度
  申報地價×占用面積×5 ％×原告應有部分比例÷12個月）：704元
  ×3644.74平方公尺×5 ％×79/1296÷12＝652元，元以下四捨五入
  。